臺灣高等法院花蓮分院刑事判決　　　　99年度交上訴字第21號
上　訴　人　臺灣花蓮地方法院檢察署檢察官
被　　　告　李秀忠
選任辯護人　吳明益律師
　　　　　　許嚴中律師
上列上訴人因業務過失致死案件，不服臺灣花蓮地方法院九十九
年度交訴字第二四號中華民國九十九年八月九日第一審判決（起
訴案號：臺灣花蓮地方法院檢察署九十九年度偵字第五二六號）
，提起上訴，本院判決如下：
    主  文
上訴駁回。
李秀忠緩刑貳年。
    事實及理由
一、本案經本院審理結果，認第一審判決對被告李秀忠犯業務過
    失致死罪，處有期徒刑六月，如易科罰金，以新臺幣一千元
    折算一日之諭知，核無不當，應予維持，並引用如附件第一
    審判決書記載之證據及理由。
二、檢察官上訴意旨略以：被告未依臨時通行證所限行路線行駛
    移動式起重機，復未注意車前狀況之過失行為，撞及同向左
    前方由被害人李涵羽所騎乘之機車，致被害人人車倒地，並
    遭該移動式起重機輾壓而死亡，被告係屬重大違反義務之行
    為，且未與被害人家屬達成民事和解，量刑似有違平等原則
    及比例原則，請予撤銷改判，從重量刑等語。
三、按量刑之輕重，係屬事實審法院得依職權自由裁量之事項，
    茍於量刑時，已依行為人之責任為基礎，並斟酌刑法第五十
    七條各款所列情狀，而未逾越法定範圍，又未濫用其職權，
    即不得遽指為違法（最高法院七十二年度台上字第六六九六
    號判例意旨參照）。經查：原審已審酌被告係自首及本件肇
    事原因，被告犯後坦承犯行之態度，因金額因素未能與被害
    人家屬達成民事和解，賠償其損害，暨被告之生活狀況、素
    行、智識程度，犯後所生危險與損害等一切情狀，而為判決
    。核原審既已將被告犯後尚未與被害人家屬達成民事和解而
    賠償其損害，納入量刑之衡酌事項，並已斟酌刑法第五十七
    條各款所列情狀，其量刑未逾越法定刑度，且未濫用自由裁
    量之權限，檢察官之上訴理由，僅空泛陳稱原審量刑過輕，
    而未引述卷內既有訴訟資料或提出新事證，指摘或表明第一
    審判決有何採證認事、用法或量刑等足以影響判決本旨之不
    當或違法，而構成應予撤銷之事由，依前揭說明，原審認定
    並無違誤，本件檢察官上訴無理由，應予駁回。
四、查被告前未曾受有期徒刑以上刑之宣告，有臺灣高等法院被
    告前案紀錄表附卷可稽，其因一時疏失，致罹刑典，並考量
    被告於本院審理期間，已與被害人家屬達成民事和解，賠償
    其損害，有臺灣花蓮地方法院九十九年度移調字第五號調解
    筆錄及和解書各一份在卷可按，其經此論罪科刑之教訓後，
    被告應能知所警惕而無再犯之虞，本院認所宣告之刑以暫不
    執行為適當，爰併予宣告緩刑二年，以啟自新。
據上論結，應依刑事訴訟法第三百七十三條、第三百六十八條，
刑法第七十四條第一項第一款，判決如主文。
本案經檢察官朱秋菊到庭執行職務。
中    華    民    國    100    年    1    月    28    日
                  刑事庭審判長法  官  何方興
                              法  官  王紋瑩
                              法  官  陳秋錦
以上正本證明與原本無異。
如不服本判決，應於收受送達後10日內向本院提出上訴書狀，其
未敘述理由者，並得於提起上訴狀後10日內向本院補提理由書（
均須按他造當事人之人數附繕本）「切勿逕送上級法院」。
告訴人或被害人如對於本判決不服者，應具備理由請求檢察官上
訴，其上訴期間之計算係以檢察官收受判決正本之日期為準。
中    華    民    國   100    年    1     月    28    日
                              書記官  吳璧娟
附錄本判決論罪之法律法條
中華民國刑法第276條第2項
從事業務之人，因業務上之過失犯前項之罪者，處5年以下有期
徒刑或拘役，得併科3千元以下罰金。